【裁判字號】    97,訴,726
【裁判日期】    970429
【裁判案由】    毒品危害防制條例
【裁判全文】
臺灣板橋地方法院刑事判決               97年度訴字第726號
公  訴  人  臺灣板橋地方法院檢察署檢察官
被      告  甲○○
                    國民
上列被告因違反毒品危害防制條例案件，經檢察官提起公訴（96
年度毒偵字第9051號），本院於準備程序進行中，被告就被訴事
實為有罪之陳述，經告知被告簡式審判程序之旨，並聽取當事人
之意見後，裁定進行簡式審判程序判決如下：
    主  文
甲○○施用第一級毒品，累犯，處有期徒刑捌月。又施用第二級
毒品，累犯，處有期徒刑陸月，扣案之甲基安非他命貳拾貳包（
驗後淨重計拾捌點捌貳公克）沒收銷燬之及安非他命吸食器壹組
沒收。應執行有期徒刑壹年，扣案之甲基安非他命貳拾貳包（驗
後淨重計拾捌點捌貳公克）沒收銷燬之及安非他命吸食器壹組沒
收。
    事  實
一、甲○○於民國於96年間，因施用毒品案件，經依本院裁定送
    觀察、勒戒後，認無繼續施用毒品傾向，於96年3 月28日釋
    放出所，業經臺灣板橋地方法院檢察署檢察官以96年度毒偵
    緝字第84號為不起訴處分確定。另於92年間，因詐欺案件，
    經臺灣臺北地方法院以93年度訴字第44號判處有期徒刑1 年
    確定，於94年3 月25日縮刑期滿執行完畢（於本案構成累犯
    ）。又於95年間，因違反槍砲彈藥刀械管制條例案件，經本
    院以95年訴字第2834號判處判處有期徒刑3 年2 月確定。於
    同年間，復因違反毒品危害防制條例案件，經本院以95年度
    簡字第7377號判處有期徒刑3 月確定，上開二罪經減刑及定
    其應執行之刑為有期徒刑3 年3 月確定（現正受刑中），猶
    不知檢束慎行。其明知海洛因及甲基安非他命分別係87年5
    月20日公布施行，於同年月22日生效之毒品危害防制條例第
    2 條第2 項第1 款所規定之第一級毒品及同條例同條項第2
    款所規定之第二級毒品，均不得施用及持有，於上開觀察、
    勒戒執行完畢釋放後及有期徒刑執行完畢後5 年內，竟基於
    施用第一級毒品海洛因之犯意，於96年11月6 日23時34分許
    為警採集其尿液之前26小時內某時許，以將海洛因摻入香菸
    內點燃之方式，在不詳地點，施用第一級毒品海洛因1 次。
    復另行基於施用第二級毒品甲基安非他命之犯意，於96年11
    月5 日17時許，在其位於臺北縣樹林市○○路244 號2 樓之
    居處，以將甲基安非他命置於玻璃球內以火燒烤並吸食其煙
    霧之方式，施用第二級毒品甲基安非他命1 次。嗣於96年11
    月6 日17時許，為警持搜索票在上址搜索時查獲，並扣得安
    非他命22包（驗後淨重計18.82 公克）及安非他命吸食器1
    組。復經警採集其尿液送驗結果，均呈鴉片類及安非他命類
    之陽性反應，而知悉上情。
二、案經臺北市政府警察局中正第一分局移送臺灣板橋地方法院
    檢察署檢察官偵查起訴。
    理  由
一、上揭事實，業據被告於本院審理時供承不諱，並有臺灣尖端
    先進生技醫藥股份有限公司96年11月16日出具之濫用藥物檢
    驗報告、臺北市政府警察局中正第一分局刑事案件移送書、
    內政部警政署刑事警察局96年12月5 日刑鑑字第0960177675
    號鑑定書各1 份、查獲照片36張、臺灣板橋地方法院檢察署
    刑案資料查註紀錄表、全國施用毒品案件紀錄表及臺灣高等
    法院被告前案紀錄表各1 份附卷可稽。矧人體施用海洛因經
    尿液排出之時間，依施用量多寡、人體代謝功能、施用者之
    年齡及性別有所差異，惟一般而言，施用者在26 小 時內所
    排出之尿液均有可能被檢出因施用海洛因代謝後之嗎啡（鴉
    片類）陽性反應，此固經法務部調查局證實，並為本院歷來
    審理施用海洛因案件之職務上所知悉。此外，復有扣案之安
    非他命22包（驗後淨重計18.82 公克）及安非他命吸食器1
    組可佐，且上開扣案之安非他命22包業經鑑定屬實等情，亦
    有上開內政部警政署刑事警察局毒品鑑定書1 份在卷可憑。
    事證明確，被告之犯行堪以認定。
二、按海洛因、甲基安非他命分別係毒品危害防制條例第2條第2
    項第1款、第2款所規定之第一、二級毒品，均不得施用及持
    有。被告竟各基於不同之犯意，分別在上開時地各施用第一
    級毒品海洛因及第二級毒品甲基安非他命，核其所為，係各
    犯毒品危害防制條例第10條第1項之施用第一級毒品罪及第1
    0條第2項之施用第二級毒品罪。被告所犯上開二罪間，犯意
    各別，構成要件互異，應分論併罰。被告因施用第二級毒品
    甲基安非他命而非法持有第二級毒品甲基安非他命之低度行
    為，應為施用之高度行為所吸收，不另論罪。又被告曾受如
    事實欄所述有期徒刑之執行完畢，此有臺灣板橋地方法院檢
    察署刑案資料查註紀錄表、臺灣高等法院被告前案紀錄表在
    卷可稽，其於5 年以內故意再犯本件有期徒刑以上之罪，為
    累犯，應依刑法第47條第1 項規定加重其刑。爰審酌被告有
    上開構成累犯之前科，兼衡其智識程度、生活狀況，其前因
    施用毒品案件，經法院裁定送觀察、勒戒後，經檢察官為不
    起訴處分確定，又犯本件之罪，業如前述，其施用第一級毒
    品海洛因及第二級毒品甲基安非他命，易戕害自己之身心，
    並活絡毒品違法交易市場，對社會造成重大危害，被告犯罪
    之動機、目的、手段、次數、所生之危害及犯罪後於本院審
    理時坦承全部犯行之態度等一切情狀，各量處如主文所示之
    刑，並定其應執行之刑，以示懲儆。
三、扣案之第二毒品甲基安非他命22包（驗後淨重計18.82 公克
    ），均係查獲之毒品，不問屬於犯人與否，均應依毒品危害
    防制條例第18條第1 項前段規定宣告沒收銷燬之。又扣案之
    安非他命吸食器1 組，係被告所有供犯本案之罪所用之物，
    業據其於警詢時供明在卷，應依刑法第38條第1 項第2 款規
    定併予宣告沒收。
據上論斷，應依刑事訴訟法第273 條之1 第1 項、第284 條之1
、第299條第1項前段、毒品危害防制條例第10條第1項、第2項、
第18條第1 項前段、刑法第11條前段、第47條第1 項、第38條第
1項 第2 款、第51條第5 款，判決如主文。
本案經檢察官黃佳權到庭執行職務。
中    華    民    國    97    年    4    月     29    日
                  刑事第二庭    法  官  楊千儀
上列正本證明與原本無異。
如不服本判決，應於判決送達後10日內明上訴理由，向本院提
出上訴狀（應附繕本），上訴於臺灣高等法院。
                                書記官  林美萍
中    華    民    國    97    年    4    月     29    日
附錄本案論罪科刑法條全文
毒品危害防制條例第10條
施用第一級毒品者，處6 月以上5 年以下有期徒刑。
施用第二級毒品者，處3 年以下有期徒刑。


司法院資訊處製作；財團法人民間司法改革基金會備份。
